臺灣臺中地方法院民事裁定
111年度訴字第2475號
原      告  宗原營造有限公司

法定代理人  黃啟宗  
原      告  楊奉忠即乘發工程行



共      同
訴訟代理人  陳振吉律師
被      告  經濟部水利署第四河川局

法定代理人  李友平  
訴訟代理人  吳莉鴦律師
被      告  財政部中區國稅局

法定代理人  吳蓮英  
訴訟代理人  陳青穗  
            林敬芬  
被      告  勞動部勞工保險局

法定代理人  陳琄    
被      告  何美惠  


被      告  柯羽姮  
追加  被告  臺灣中小企業銀行股份有限公司

法定代理人  林謙浩  
追加  被告  保證責任臺中市其峰農產運銷合作社

法定代理人  劉美釗  
追加  被告  柯佳伶  
            蕭奕萱  
            蕭仁偉  
            張國賓  
上列當事人間第三人異議之訴事件，本院裁定如下：
    主  文
原告應於本裁定送達後五日內，繳納裁判費新臺幣4萬6233元，
逾期即駁回原告之訴。
    理  由
一、按提起民事訴訟應依民事訴訟法第77條之13、第77條之14規
    定繳納裁判費，此為法定必備之程式。次按訴訟標的之價額
    ，由法院核定；核定訴訟標的之價額，以起訴時之交易價額
    為準；無交易價額者，以原告就訴訟標的所有之利益為準；
    以一訴主張數項標的者，其價額合併計算之，同法第77條之
    1第1、2項、第77條之2第1項前段定有明文。又第三人異議
    之訴之訴訟標的為該第三人之異議權，法院核定此訴訟標的
    之價額，應以該第三人本於此項異議權，請求排除強制執行
    所有之利益為準。
二、經查，本件原告於民國111年12月15日具狀變更及追加聲明
    為：「㈠確認華力營造工程有限公司（下稱華力營造公司）
    對於被告經濟部水利署第四河川局（下稱第四河川局）工程
    標案：『109濁水溪高鐵橋下游段疏濬土石計畫-支出部分』工
    程之履約保證金、工程款、保管款等應收帳款請求權等債權
    （下稱系爭工程標案之應收帳款債權）不存在，第四河川局
    並應給付原告宗原營造有限公司4,348,962元，給付原告楊
    奉忠即乘發工程行2,174,481元，及自本書狀繕本送達翌日
    起至清償日止，按年息5%計算之利息。㈡法務部行政執行署
    臺中分署110年度營稅執特專字第75818號、111年度勞費執
    字笫3359號、111年度勞費執字第9183號至9191號、111年度
    勞退費執字第20736號之加值型及非加值型營業稅法行政執
    行事件，就義務人華力營造公司對第四河川局系爭工程標案
    之應收帳款債權所為之行政執行程序，均應予撤銷。㈢鈞院1
    11年度司執字第16501號【囑託臺灣彰化地方法院（下稱彰
    化地院）111年度司執助字第211號執行】、111年度司執字
    第28072號（囑託彰化地院111年度司執助字第297號執行）
    、111年度司執全字第72號（囑託彰化地院111年度司執全助
    字第18號執行）、第111年度司執字第81145號（囑託彰化地
    院111年度司執助字第893號執行）、111年度司執字第82289
    號（囑託彰化地院111年度司執助字第828號）、111年度司
    執字第83323號（囑託彰化地院111年度司執助字第861號執
    行）、111年度司執字第96266號（囑託彰化地院111年度司
    執助字第972號執行）、111年度司執字第96267號（囑託彰
    化地院111年度司執助字第973號執行）、111年度司執字第9
    6280號（囑託彰化地院111年度司執助字第994號執行）、彰
    化地院111年度執全字第44號之強制執行程序，關於債務人
    華力營造公司對第四河川局就系爭工程標案之應收帳款債權
    所為之強制執行程序，均應予撤銷。」，本件原告上開請求
    雖屬不同訴訟標的，然自經濟上觀之，其訴訟目的一致，不
    超出終局標的範圍，故本件訴訟標的價額應以其中價額最高
    者定之。又聲明㈠部分，乃以一訴主張數項標的，均為系爭
    工程標案之應收帳款債權不存在而得受之利益，其經濟目的
    同一，應僅計為同一訴訟標的價額即6,523,443元。聲明㈡、
    ㈢部分，本件被告及追加被告於上開執行事件中所主張執行
    之債權額總額，顯高於原告主張撤銷之執行標的即系爭工程
    標案之應收帳款債權6,523,443元，揆諸上開說明，原告本
    於其異議權請求排除上開執行事件強制執行之利益額應為6,
    523,443元，故此部分訴訟標的價額核定為6,523,443元。是
    上開聲明之訴訟標的價額均為6,523,443元，應徵第一審裁
    判費65,647元，扣除原告已繳納之19,414元，尚應補繳46,2
    33元。茲依民事訴訟法第249條第1項但書規定，限原告於收
    受本裁定送達後5日內如數補繳，逾期不繳，即駁回原告此
    部分追加之訴。
中　　華　　民　　國　　111 　年　　12　　月　　22　　日
                  民事第一庭    法  官  蔡孟君
正本係照原本作成。
如對本裁定關於核定訴訟標的價額部分不服，應於送達後10日內
向本院提出抗告狀，並繳納抗告費新臺幣1,000元。命補繳裁判
費部分，不得抗告。
中　　華　　民　　國　　111 　年　　12　　月　　22　　日
                                書記官  鄭雅雲